【裁判字號】    98,易,389
【裁判日期】    980730
【裁判案由】    竊盜
【裁判全文】
臺灣基隆地方法院刑事判決               98年度易字第389號
公  訴  人  臺灣基隆地方法院檢察署檢察官
被      告  甲○○
                    樓
上列被告因竊盜案件，經檢察官提起公訴（98年度偵字第2821號
），本院判決如下：
    主  文
甲○○竊盜，累犯，處有期徒刑柒月；又竊盜，累犯，處有期徒
刑伍月。應執行有期徒刑拾月。
    事  實
一、甲○○前因違反毒品危害防制條例案件，經臺灣高等法院以
    94年度上訴字第3680號判決判處有期徒刑1 年、6 月，應執
    行有期徒刑1 年2 月確定；復因偽造文書案件，經本院以94
    年度基簡字第808 號判決判處有期徒刑6 月確定；又因違反
    毒品危害防制條例案件，經臺灣板橋地方法院以95年度訴字
    第1745號判決判處有期徒刑1 年確定；另因違反毒品危害防
    制條例案件，經臺灣板橋地方法院以95年度訴字第3600號判
    決判處有期徒刑7 月、3 月，應執行有期徒刑9 月確定，再
    經臺灣板橋地方法院依據中華民國96年罪犯減刑條例之規定
    ，就上開判決所科之刑，以96年度聲減字第3732號裁定分別
    減刑，並就94年度上訴字第3680號及94年度基簡字第808 號
    判決所科之刑經減刑後之刑，定應執行有期徒刑10月，另就
    95年度訴字第1745、3600號判決所科之刑經減刑後之刑，定
    應執行有期徒刑9 月，接續執行，於民國97年4 月29日因縮
    刑期滿執行完畢。
二、詎甲○○未知悔悟，意圖為自己不法之所有，於98年6 月18
    日上午9 時許，在基隆市○○路與仁三路口，邀約路過之丁○○一同前往旅社洗澡，經丁○○同意後，甲○○即帶同丁○○前往位於基隆市○○區○○路49巷14號之「永豐旅社」
    ，進入該旅社208 號房後，甲○○趁丁○○將褲子脫下擺放
    於房內椅子上，且丁○○未及注意之際，徒手竊取丁○○所
    有放置於褲袋內之現金新台幣（下同）1,200 元，得手後藉
    故離去。甲○○復另行起意，意圖為自己不法之所有，於同
    日中午12時許（起訴書誤載為「同日13時許」），在基隆市
    廟口附近，邀約路過之乙○○一同前往旅社洗澡、休息，經
    乙○○同意後，甲○○帶同乙○○前往「永豐旅社」，進入
    該旅社210 號房後，甲○○假意為乙○○按摩，趁乙○○未
    及注意之際，自乙○○擺放於房內床邊之褲子口袋內，徒手
    竊取乙○○所有之現金3 萬4,000 元，得手後藉故離去，並
    將竊得之現金3 萬4,000 元藏放於所戴帽子內，正欲離去該
    旅社之際，適因丁○○察覺遭竊後報警處理，警方遂於同日
    下午1 時15分許，在「永豐旅社」前查獲甲○○，甲○○於
    所為竊取乙○○財物之犯行為警查悉前，主動向警坦承該次
    犯行，並將藏放於帽內之現金交予警方，而願接受裁判，上
    情始為警所悉。
三、案經基隆市警察局第一分局報請臺灣基隆地方法院檢察署檢
    察官偵查起訴。
    理  由
甲、程序事項
    按最重本刑為3 年以下有期徒刑、拘役或專科罰金之罪，及
    刑法第320 條、第321 條之竊盜罪，經第二審判決者，不得
    上訴於第三審法院，刑事訴訟法第376 條第1 款、第2 款定
    有明文；又除簡式審判程序、簡易程序及刑事訴訟法第376
    條第1 款、第2 款所列之罪之案件外，第一審應行合議審判
    ，刑事訴訟法第284 條之1 亦有明文。本件被告甲○○係犯
    刑法第320 條第1 項之竊盜罪（詳後述），屬刑事訴訟法第
    376 條第2 款所定之罪，依上開規定得行獨任審判，核先敘
    明。
乙、實體事項
壹、證據能力方面
一、按被告以外之人於偵查中向檢察官所為之陳述，除顯有不可
    信之情況者外，得為證據，刑事訴訟法第159 條之1 第2 項
    定有明文。經查，證人丁○○於偵查中向檢察官所為之陳述
    ，業經具結，且自筆錄內容觀之，並無不正取供之情事，而
    無顯不可信之情況，依上開規定，自有證據能力。
二、次按被告以外之人於審判外之言詞或書面陳述，除法律有規
    定者外，不得作為證據；又被告以外之人於審判外之陳述，
    雖不符合刑事訴訟法第159 條之1 至第159 條之4 之規定，
    而經當事人於審判程序同意作為證據，法院審酌該言詞陳述
    或書面陳述作成時之情況，認為適當者，亦得為證據，而當
    事人、代理人或辯護人於法院調查證據時，知有上開不得為
    證據之情形，而未於言詞辯論終結前聲明異議者，視有前項
    之同意，刑事訴訟法第159 條第1 項及第159 條之5 分別定
    有明文。本件證人丁○○及乙○○於警詢中所為之陳述，雖
    為被告以外之人於審判外之言詞陳述，然經本院於審判程序
    提示予被告並告以要旨，經被告表示無意見，且未聲明異議
    ，又本院審酌上開證人警詢筆錄之記載，並無不正取供之情
    事，且證人於警詢時亦無具結之可能，故就此等審判外言詞
    陳述作成時之情況，應認為適當，依前揭法條意旨，得援為
    本案證據。
貳、事實認定方面
    上開事實，業據被告於偵查及本院審理時坦承不諱，核與證
    人丁○○及乙○○證述之情節相符，並有贓物認領保管單、
    查獲現場照片附卷可稽，足認被告之自白與事實相符，事證
    明確，被告之犯行應堪認定。
、法律適用方面
一、核被告所為，均係犯刑法第320 條第1 項之竊盜罪。
二、被告所為上開2 次竊盜犯行，犯罪時間相異，且侵害之財產
    法益分屬不同人所有，足認犯意各別，應予分論併罰。
三、被告曾受如事實欄所載之徒刑執行完畢，此有臺灣高等法院
    被告前案紀錄表在卷供參，其受徒刑之執行完畢，再為本件
    2 次竊盜犯行，係於5 年以內故意再犯有期徒刑以上之罪，
    均為累犯，應分別依刑法第47條第1 項之規定加重其刑。
四、又按對於未發覺之罪自首而接受裁判者，得減輕其刑，刑法
    第62條前段定有明文；又自首之方式不限於自行投案，僅須
    於犯罪後，在有偵查犯罪職權之公務員知悉犯罪事實與犯罪
    之人前，向偵查機關自承犯罪，並願接受裁判者，即該當於
    自首之要件（最高法院50年台上字第65號、75年台上字第
    1634號判例可資參照）。本件被告於上開時、地，竊得乙○○所有之財物後，正欲離去「永豐旅社」，即在該旅社前遭
    警攔查，被告於所為竊取乙○○財物之犯行為警查悉前，主
    動向警坦承犯行，並將藏放於帽內之現金交予警方，而願接
    受裁判等情，業經被告陳述在卷，復據證人乙○○於警詢時
    證稱其與被告進入「永豐旅社」後，被告藉故離去，不久後
    ，警方至其所在之房間，詢問其有無財物失竊，經其清點後
    ，始發覺現金3 萬4,000 元遭竊等情，另有基隆市警察局第
    一分局刑事案件報告書在卷供參，是堪認被告確係於竊取乙○○財物之犯行為警查悉前，主動向警坦承該次犯罪，並願
    接受裁判，參酌前揭說明，已該當自首之要件，堪認被告尚
    有悔悟之心，故就被告所為該次犯行，爰依法減輕其刑，並
    先加後減之。
五、爰審酌被告正值壯年，不思循正當工作途徑獲取所需，竟竊
    取他人財物以圖不法利益，且其前已因多次以相同方式竊取
    被害人財物，經法院判處刑責，未知悔悟仍為本件犯行，法
    治觀念已有嚴重偏差，又其雖於警詢時否認竊取丁○○之財
    物，然其於偵查及本院審理時均已坦承犯行不諱，並表悔悟
    ，犯後態度尚屬良好，另其竊取丁○○財物之數額非鉅，且
    竊得乙○○之財物業已由乙○○領回，未使乙○○受有實際
    財產上之損失等一切情狀，認檢察官就被告竊取丁○○之財
    物部分，具體求處有期徒刑7 月，尚屬適當，就被告竊取乙○○之財物部分，具體求處有期徒刑7 月，尚屬過重，而分
    別量處如主文所示之刑，並依法定其應執行之刑。
六、至於檢察官以被告前有多次竊盜前科，請求併予宣告強制工
    作一節，經查，被告雖因於97年12月28日為竊盜及詐欺取財
    犯行，經本院以98年度易字第182 號判決判處有期徒刑3 月
    、3 月，應執行有期徒刑4 月，復因於98年3 月11日、同年
    4 月15日及5 月31日為竊盜犯行，經本院以98年度易字第
    237 號、98年度基簡字第847 號及98年度基簡字第836 號判
    決，分別判處有期徒刑5 月、5 月及4 月，此有本院刑事判
    決在卷供參，然被告前除於86年間，因竊盜案件，經臺灣板
    橋地方法院以86年度易字第2176號判決判處有期徒刑5 月確
    定，並與另案所科徒刑接續執行，於87年3 月21日執行完畢
    後，至被告於97年12月28日為上開竊盜及詐欺取財犯行期間
    ，均無因竊盜遭判刑之紀錄，此有臺灣高等法院被告前案紀
    錄表在卷供參，足認被告陳稱其從事美髮業，有固定收入，
    因收入不敷使用，始為竊盜犯行等情，應屬可信，是尚無從
    以被告曾為上開多次竊盜犯行，逕認被告確有犯罪之習慣，
    故本院認對被告科以如主文所示之刑，已足以達成懲罰被告
    之目的，尚無諭知強制工作之必要。
七、扣案之帽子1 頂，雖為被告所有之物，業經被告坦承在卷，
    然被告係於上開時、地，竊得乙○○之財物後，將竊得之金
    錢藏放於扣案帽子內，已如前述，是難認該帽子係供本件犯
    罪所用或因本件犯罪所得之物，即無從宣告沒收，附此敘明
    。
據上論斷，應依刑事訴訟法第284 條之1 、第299 條第1 項前段
，刑法第320 條第1 項、第47條第1 項、第62條前段、第51條第
5 款，刑法施行法第1 條之1 ，判決如主文。
本案經檢察官丙○○到庭執行職務。
中    華    民    國    98    年    7     月    30    日
                  刑事第二庭法    官  邰婉玲
以上正本證明與原本無異。
如不服本判決應於收受送達後10日內向本院提出上訴書狀，並應
敘述具體理由；其未敘述上訴理由者，應於上訴期間屆滿後20日
內向本院補提理由書（均須按他造當事人之人數附繕本）「切勿
逕送上級法院」。
中    華    民    國    98    年    7     月    30    日
                            書 記 官  彭筠凱
附錄所犯法條：
中華民國刑法第320條第1項
（普通竊盜罪）
意圖為自己或第三人不法之所有，而竊取他人之動產者，為竊盜
罪，處 5 年以下有期徒刑、拘役或 5 百元以下罰金。


司法院資訊處製作；財團法人民間司法改革基金會備份。
